【裁判字號】    98,簡上,294
【裁判日期】    980609
【裁判案由】    傷害
【裁判全文】
臺灣高雄地方法院刑事判決             98年度簡上字第294號
上訴人  即
公  訴  人  臺灣高雄地方法院檢察署檢察官
被      告  乙○○
上列上訴人因傷害案件，不服本院簡易庭民國98年3 月13 日97
年度審簡字第5447號第一審簡易判決（聲請簡易判決處刑案號：
臺灣高雄地方法院檢察署97年度偵字第18224 號），提起上訴，
本院管轄之第二審合議庭判決如下：
    主  文
上訴駁回。
    事實及理由
一、本案經本院審理結果，認第一審簡易判決認事用法，均無違
    誤，量刑亦屬妥適，除「據上論斷欄」補充刑法第28條之規
    定；事實部分補充：「基於共同傷害之犯意聯絡，」；又理
    由部分補充：據證人鍾蘭英稱：被告出手毆打告訴人時，被
    告帶到現場的小弟在旁邊叫大家不要靠近等語（偵卷第40
    頁），足證，被告與該3 、4 名不知名姓名、年籍之人確有
    犯意之聯絡及行為之分擔無疑，自應論以共同正犯。餘均爰
    引用第一審簡易判決書記載之事實、證據及理由（如附件）
    。
二、檢察官上訴意旨雖以：被告僅因互助會匯款糾紛即夥同姓名
    年籍不詳之男子多人，仗勢毆打告訴人，原審未依共同正犯
    論擬，已有疏漏。又被告後無悔意，態度不佳，又係累犯，
    原審僅量處其有期徒刑3 月，實難生警惕及教化之效。是原
    審判決尚難認有當，依告訴人之請求上訴，請求將原判決撤
    銷，更為適當之判決等語。然查，原判決於「據上論斷欄」
    雖漏引刑法第28條，然於「主文欄」確實有諭知被告「共同
    傷害…」等語，顯已論以共同正犯無疑，有本院97年度審簡
    字第5447號判決在卷可參，故檢察官上訴意旨稱：原審未依
    共同正犯論擬，已有疏漏等語，容有誤解。又按量刑輕重，
    係屬事實審法院得依職權自由裁量之事項，苟已斟酌刑法第
    57 條 各款所列情狀而未逾越法定刑度，不得遽指為違法。
    又關於刑之量定及易科罰金之折算標準，係實體法上賦予法
    院得為自由裁量之事項，倘其未有逾越法律所規定之範圍，
    除顯有失出失入等科罰與罪責不相當之情形外，應予尊重，
    不得任意加以指摘（最高法院72年度臺上字第6696號、75年
    度臺上字第7033號判例意旨參照）。查原審已審酌被告僅因
    互助會會款繳納問題而與告訴人丙○○發生糾紛，不思循理
    性平和之方式以化解紛爭，竟持塑膠椅毆打告訴人，致告訴
    人身體受有如附件聲請書所示之傷害，且迄今未與告訴人達
    成和解，賠償告訴人所受損害，雖被告犯後坦承犯行，然毫
    無悔意，態度不佳，復審酌被告之品行、智識程度、生活狀
    況等一切情狀，量處有期徒刑3 月，並諭知易科罰金之折算
    標準，顯已斟酌被告所有犯罪情節及告訴人所受傷害之程度
    等一切具體情狀而為謹慎之裁量，並無違法或顯然失出失入
    各情，亦無何科罰與罪責不相當或有違比例原則之瑕疵可指
    ，檢察官循告訴人之請求提起上訴，指摘原審法院量刑過輕
    ，為無理由，應予駁回。
三、據上論斷，應依刑事訴訟法第455 條之1 第1 項、第3 項、
    第368 條、第373 條，判決如主文。
本案經檢察官甲○○到庭執行職務。
中    華    民    國    98    年    6     月    9    日
                    刑事第四庭  審判長  法  官  洪碩垣
                                        法  官  葉文博
                                        法  官  張  震
以上正本證明與原本無異。
不得上訴。
中    華    民    國    98    年    6     月    10    日
                                        書記官  鄒秀珍
附錄本判決論罪之法條：
中華民國刑法第277條第1項
（普通傷害罪）
傷害人之身體或健康者，處 3 年以下有期徒刑、拘役或 1 千元
以下罰金。


司法院資訊處製作；財團法人民間司法改革基金會備份。
